【裁判字號】    96,易,1521
【裁判日期】    970222
【裁判案由】    竊盜
【裁判全文】
臺灣士林地方法院刑事判決              96年度易字第1521號
公  訴  人  臺灣士林地方法院檢察署檢察官
被      告  丙○○
上列被告因竊盜案件，經檢察官提起公訴（96年度偵字第9212號
），本院判決如下：
    主  文
丙○○犯如附表所示之罪，各處如附表所示之刑，應執行有期徒
刑拾月，緩刑參年，扣案梅花板手貳支沒收。
    事  實
一、丙○○意圖為自己不法之所有，先於民國96年7 月8 日凌晨
    5 時許，在臺北市○○區○○路某處，見乙○○所有之車號
    DUY –706 號輕型機車上插有鑰匙，竊取前揭機車得逞，供
    己作為交通工具。丙○○為規避查緝，復於96年7 月9 日凌
    晨1 時許，在臺北市○○區○○路243 號前，攜帶其所有足
    供兇器使用之梅花扳手2 支，竊取丁○○所有之車號SDY –
    467 號輕型機車車牌1 面得逞，懸掛於其所竊得之前揭機車
    上，旋將車號DUY –706 號車牌丟棄。丙○○恐丁○○發現
    車牌被竊報警處理，遂於96年7 月10日下午11時許，在臺北
    市○○區○○街79巷13號前，攜帶足供兇器使用之梅花扳手
    2 支，竊取甲○○所有之車號EGW –687 號輕型機車車牌1
    面得逞，懸掛於其所竊得之前揭機車上，再將車號SDY –46
    7 號車牌懸掛在甲○○所有之輕型機車上。嗣於96年7 月22
    日下午11時30分許，丙○○騎乘前揭機車在臺北市○○區○○路217 號為警臨檢，始查知上情，並扣得梅花扳手2 支。
二、案經乙○○、丁○○、甲○○訴由臺北市政府警察局北投分
    局移送臺灣士林地方法院檢察署檢察官偵查起訴。
    理  由
一、上開犯罪事實，業據被告丙○○於警詢、偵查及審判中坦承
    不諱，核與告訴人乙○○、丁○○、甲○○指訴之情節相符
    ，並有贓物認領保管單3 紙在卷可稽，被告所有梅花板手2
    支扣案可證，足認被告自白與事實相符，應可採信。綜上，
    本件事證明確，被告犯行應可認定。
二、核被告所為，分別係犯如附表所示之罪。其所犯各罪，犯意
    各別，行為互殊，應分論併罰。又被告雖辯稱其係於警員盤
    查時主動承認機車是其竊取，並配合警員取出丟棄的車牌。
    然訊據證人即本件查獲之警員楊守滄到庭證稱：其盤查被告
    時被告先是否認機車為其所有，待警員查得機車車籍資料，
    得知車體與車牌不符時，即懷疑被告竊取該機車等語（見本
    院審判筆錄第3 頁），足認被告係在警員發覺後始承認犯罪
    ，並不符合自首之要件，附此敘明。爰審酌被告素行、偷竊
    機車代步及偷竊車牌規避查緝之動機、竊取之手段以及事後
    坦承犯行之犯後態度等一切情狀，就其所犯各罪分別量處如
    附表所示之刑，並依法定其應執行之刑。查被告前未曾因故
    意犯罪受有期徒刑以上刑之宣告，有臺灣高等法院被告前案
    紀錄表在卷可參，本院參酌被告於犯後坦承犯行，態度良好
    ，並對被害人表示悔意，認其經此科刑之教訓，應能知所惕
    勵，當無再犯之虞，因認對其所宣告之刑，以暫不執行為適
    當，爰併諭知緩刑3 年，以啟自新。扣案之梅花扳手2 支為
    被告所有供犯罪所用之物，業據其供承在卷，應依刑法第38
    條第1 項第2 款宣告沒收。
三、依刑事訴訟法第299 條第1 項前段，刑法第320 條第1 項、
    第321 條第1 項第3 款、第51條第5 款、第38條第1 項第2
    款、第74條第1 項第1 款，刑法施行法第1 條之1 ，判決如
    主文。
本案經檢察官蔡啟文到庭執行職務
中    華    民    國    97    年    2     月    22    日
                   刑事第四庭法官  劉秉鑫
以上正本證明與原本無異。
如不服本判決，應於收受送達後10日內向本院提出上訴書狀，其
未敘述上訴之理由者並得於提起上訴後20日內向本院補提理由書
（均須按他造當事人之人數附繕本）。
                            書記官  吳尚文
中    華    民    國    97    年    2     月    22    日
附錄論罪科刑法條
刑法第320條第1項
意圖為自己或第三人不法之所有，而竊取他人之動產者，為竊盜
罪，處 5 年以下有期徒刑、拘役或 5 百元以下罰金。
刑法第321條第1項第3款
犯竊盜罪而有左列情形之一者，處 6 月以上、 5 年以下有期徒
刑：
三  攜帶兇器而犯之者。
附表
┌──┬────┬────────┬────┬────────────┐
│編號│被害人  │ 所  犯  法  條 │主   文 │ 宣告刑及沒收           │
├──┼────┼────────┼────┼────────────┤
│ 1  │乙○○  │刑法第320條第1項│犯竊盜罪│有期徒刑參月            │
├──┼────┼────────┼────┼────────────┤
│ 2  │丁○○  │刑法第321條第1項│犯攜帶兇│有期徒刑陸月，扣案梅花板│
│    │        │第3款           │器竊盜罪│手貳支沒收              │
├──┼────┼────────┼────┼────────────┤
│ 3  │甲○○  │刑法第321條第1項│犯攜帶兇│有期徒刑陸月，扣案梅花板│
│    │        │第3款           │器竊盜罪│手貳支沒收              │
└──┴────┴────────┴────┴────────────┘


司法院資訊處製作；財團法人民間司法改革基金會備份。
